# 请教陈版主关于关联方披露问题

提问人：sc040411 时间：2011-07-18 12:23:58
A公司取得一笔贷款，该笔贷款为其母公司B委托银行对A公司进行贷款，请问陈老师在A公司附注中关联方披露时是否应该披露该笔借款（企业间无直接资金往来，均通过银行支付）。谢谢

回答人：chenyiwei
应当披露为关联资金往来。根据《贷款通则》的规定，委托贷款业务中，银行是不承担风险的，因此不视为银行对A公司发放的贷款。